# 技术与治理委员会会议 5

### 会议时间
    2021-07-22 14:00 ~ 15:20

### 会议方式
    网络会议

### 与会人员
    totaking, james qu, ViVi, bee bi, benbaley

### 议题
[issue-11](https://github.com/PlatONnetwork/meeting/issues/11)

### 会议视频
    无

### 主持人
    benbaley

### 记要
    benbaley

### 摘要
    与会人员就如何让社区开发者快速进入开发进行了分析讨论。
	
	大家对当前的开发者指引文档、说明以及示例等发表了各自的意见，就如果把文档写的更友好达成了一致意见。
	
## 决议

| 序号 | 描述                                                           |
| ------------- | ----------------------------------------------------- |
| **5.1.1**   | 调研主流开源项目对开发者的指引，看是否可以借鉴 |
| **5.1.2**   | 在各个开源项目仓库的readme.md中的 `Contributing` 章节进一步完善，包括但不限于：增加示例、增加单独的指引链接等 |
| **5.1.3**   | 对开发者的激励需要样板，流程要透明 |

## 待实施

无

## 有用的链接

无

---

## 观点

- james qu

  1. 当前的文档说明不太友好，开发者不容易上手， 需要详细一点，最好有示例
  2. 我们的文档要面向全球开发者，做好国际化支持工作
	
- totaking

  1. 需要向开发者介绍目前底层项目是基于特性分支方式而不是master方式
  2. 技术披露要充分利用论坛和GitHub

- bee bi

  1. 已经定义了基金会领导下的PMC以及贡献者、维护者等角色
  2. 其他公链的bounty说明也不是每个任务都十分详细的，只有框架性的东西

- ViVi
  
  1. 可以在开发者文档中心加入Contribute相关说明或链接

- benbaley
  
  1. 底层可以从代码仓库readme等改进说明
  2. 对主流公链的Contribute相关说明做一下调研
