# 技术与治理委员会会议 2

### 会议时间
    2021-03-04 14:00 ~ 15:00

### 会议方式
    网络会议

### 与会人员
    james qu, carol guo, totaking, bee bi, benbaley

### 议题
[issue-3](https://github.com/PlatONnetwork/meeting/issues/3)

### 会议视频
    无

### 主持人
    bee bi

### 记要
    benbaley

### 摘要
    bee bi对主流公有区块链运营品牌的运营机制调研结果做了分享，与会人员深入讨论了基金会、PlatONNetwork和AlayaNetwork职责划分以及文档、代码等资源的管理方式。

## 决议

| 序号 | 描述                                                           |
| ------------- | ----------------------------------------------------- |
| **2.1.1**   | PlatON、Alaya和基金会网站统一由基金会运营维护，暂不开源 |
| **2.1.2**   | 本周完成PlatON和Alaya GitHub仓库拆分工作 |
| **2.1.3**   | 全票通过了关于主网上线需要调整的3个参数的提议 |

## 待实施

| 序号 | 描述                                                           |
| ------------- | ----------------------------------------------------- |
| **2.2.1**   | 技术选出的资料需要bee牵头整理 |
| **2.2.2**   | 主网节点招募PPT中需要提一下主网参数相关的说明 |

## 有用的链接

无

---

## 观点


**totaking**

1. platon和alaya白皮书也需要分开
2. platon相关文档放在platon仓库，alaya相关放在alaya仓库， 如果都放基金会仓库很难管理
3. PIP/AIP仓库彻底拆分（原PIP改为AIP，PlatON新提案由1重新开始）
4. 技术筹备组需要做的工作需要有统一路线
5. 主网招募PPT中需要提一下主网参数相关的说明

**carol**

1. lattticex组织可以做一个索引或导流的功能，引导到PlatON和Alaya
2. 官网网站代码如果需要开源， 放在基金会组织下
3. 社区工具如Reddit、Medium的拆分等余总决定，现在人数少，不建议立即拆
4. 是否需要加alaya邮箱，暂未想好alaya邮箱用来干什么
5. 技术素材主网上线前不用整理完，有声音即可，目的是发PR

**james**

1. 可以参考algorand的套路清晰，但做的事情简单，不适合我们
2. 一些共通的文档（密码学、理论学术）文档放在基金会仓库
3. platon.network邮箱需要保留， 很多对外的招募说明中有在用
4. Grants基金会资助的研究、报告、密码学文档要整理出来，在基金会的社区渠道发布

