# 技术与治理委员会会议 5

### 会议时间
    2021-05-18 14:00 ~ 15:20

### 会议方式
    网络会议

### 与会人员
    totaking, james qu, carol guo, bee bi, benbaley

### 议题
[issue-5](https://github.com/PlatONnetwork/meeting/issues/6)

### 会议视频
    无

### 主持人
    benbaley

### 记要
    benbaley

### 摘要
    与会人员就如何吸引和招募社区开发者各自发表了意见。
	与会者普遍的共识是基金会领导下的开发团队要做出角色转变，由前期偏中心化的开发方式逐步向完全的去中心化开发（社区开发）方式转变，在这个目标下，基金会的重点工作是逐步吸引和引导更多社区开发者参与到PlatON/Alaya网络建设上来。
	

## 决议

| 序号 | 描述                                                           |
| ------------- | ----------------------------------------------------- |
| **2.1.1**   | 通过先在LatticeX基金会和开发者之间先建立一个开放性的组织着手，组织和开展社区开发者体系建设 |
| **2.1.2**   | 社交媒体群的活跃程度不能体现在社区整体活跃程度上，要引导开发者使用GitHub |
| **2.1.3**   | 每次社区开发者会议把讨论重点issue做为一项议题 |

## 待实施

| 序号 | 描述                                                           |
| ------------- | ----------------------------------------------------- |
| **2.2.1**   | 整理建立开发者开放性组织需要完成的各项事宜，由bee bi总体负责 |
| **2.2.2**   | 当前GitHub上使用中文提的issues由基金会协调社区开发者协助翻译 |
| **2.2.3**   | 收集社区开发者信息，建立初步的人才库 @bee |

## 有用的链接

无

---

## 观点

- james qu

  1. issues 用中文提没问题， 可以找社区志愿者帮助翻译，要有一个路径把各种语言翻译成世界通用语言（标题和正文使用双语）
  2. 现在缺少发动社区开发者的机制需要调查下社区开发者信息（人才库建立）
  3. 建议建立一个样板，培养出一个典型开发者样板，比如先找一个能协助整理GitHub工作的开发者
  4. 以社区文化做社区的事
	
- totaking

  1. 必须号召大家全部使用GitHub，否则会回到中心化的开发方式
  2. 鼓励发动社区力量帮助在社区开发者群中回答技术问题
  3. 社区问题要分类，紧急问题需要及时回复，非紧急或偏技术问题，应逐步引导开发者帮助回复，逐步脱掉“官方”这层皮
  4. 微信群讨论反应不到GitHub，无益提升社区活跃度，影响项目评级， 必须要鼓励大家提issues
  5. issue应该是一种需求管理平台，改变现有工作方式，否则一直是中心化的
  6. 在基金会和开发者之间建立一个组织，提issue，提PR，组织成员需要定位具体的岗位、职责等，具体实施需要列一个任务规划出来
  7. 目前看还是需要开一个技术论坛发布和沉淀技术问题，开发者可以先看技术文档，没有答案再去技术论坛寻求结果
  8. 组织建设是否可以做成公开招募
  9. 需要定一些目标：如我们需要发展多少开发者，开发者提交commits数， issue数，PIP/AIP数等占总数的比例等   

- bee bi

  1. 档国际化现在做的还不够，issues后面基金会负责找人翻译
  2. GitHub维护，响应速度慢， 前期希望能做的更及时一点
  3. 开发者会议需要充分讨论和准备后再确定召开，否则很低效

- carol
  
  1. 开发者培训和宣导要一步一步执行
  2. 社区化原则要每周有进步
  3. 先向社区同步开放我们关于去中心化开发的理念

- benbaley
  
  1. 社交媒体群中回答技术问题和定位分析bug不能反应到GitHub，对提升社区整体活跃度无益
  2. 基金会等内部人员应该自己先使用好GitHub
  3. 社区开发者会议要协调更多人（基金会或社区开发者）组织
